【裁判字號】    98,易,869
【裁判日期】    981116
【裁判案由】    竊盜
【裁判全文】
臺灣桃園地方法院刑事判決               98年度易字第869號
公  訴  人  臺灣桃園地方法院檢察署檢察官
被      告  甲○○
上列被告因竊盜案件，經檢察官提起公訴（97年度偵字第8457
號），本院判決如下：
    主  文
甲○○竊盜，處有期徒刑陸月，如易科罰金，以新臺幣壹仟元折
算壹日。
    事  實
一、甲○○意圖為自己不法之所有，基於竊盜之犯意，於民國98
    年3 月3 日上午11時11分許，在桃園縣八德市○○路l268號
    前處，因乙○○駕駛桃三交通有限公司所有之車牌號碼628-
    MU號租賃用小客車前往上址找其朋友顏建宗借用物品，下車
    後並未將串有金牌（約6 兩重，純金）1 面之車鑰匙拔下，
    甲○○見有機可乘，隨即於同日上午11時50分許將上開計程
    車之駕駛座車門打開，再徒手以拉扯之方式，將上開金牌自
    車鑰匙串上扯下，得手後即離開現場。嗣經乙○○返回車內
    發現金牌不翼而飛，乃請託顏建宗調閱上址現場監視錄影帶
    畫面並報警處理，始循線查獲上情。
二、案經乙○○訴由桃園縣政府警察局八德分局報請臺灣桃園地
    方法院檢察署檢察官偵查起訴。
    理  由
壹、證據能力方面
一、按被告以外之人於偵查中向檢察官所為之陳述，除顯有不可
    信之情況者外，得為證據，刑事訴訟法第159 條之1 第2 項
    定有明文。查證人即告訴人乙○○於偵查中向檢察官所為之
    陳述，自筆錄內容觀之，亦無不正取供之情事，而無顯不可
    信之情況，依上開規定，自有證據能力。
二、再按被告以外之人於審判外之言詞或書面陳述，除法律有規
    定者外，不得作為證據；又被告以外之人於審判外之陳述，
    雖不符合刑事訴訟法第159 條之1 至第159 條之4 之規定，
    而經當事人於審判程序同意作為證據，法院審酌該言詞陳述
    或書面陳述作成時之情況，認為適當者，亦得為證據，而當
    事人、代理人或辯護人於法院調查證據時，知有上開不得為
    證據之情形，而未於言詞辯論終結前聲明異議者，視有前項
    之同意，刑事訴訟法第159 條第1 項及第159 條之5 分別定
    有明文。本件證人即告訴人乙○○於警詢中所為之陳述，雖
    為被告以外之人於審判外之言詞陳述，然經本院於審判程序
    提示予被告並告以要旨，經被告表示無意見，且未聲明異議
    ，又本院審酌上開證人警詢筆錄之記載，並無不正取供之情
    事，且證人於警詢時並無具結之可能，故就此等審判外言詞
    陳述作成時之情況，應認為適當，依前揭法條意旨，得援為
    本案證據。又卷附現場勘查報告書及現場勘查紀錄表、現場
    照片、現場監視器光碟等，經本院於審判程序提示予被告並
    告以要旨，亦經被告表示無意見，且均未聲明異議，本院審
    酌上開審判外書面陳述並無不法取證之情事，且均足佐證本
    件竊盜案件之現場情況，是本院審酌應認為適當，依上揭法
    條意旨，亦得援為本案證據。
貳、事實認定方面
    訊之被告甲○○固坦承有於上揭時間至上開地點之事實，惟
    矢口否認有何竊盜犯行，辯稱：伊並沒有靠近上開租賃小客
    車，也沒有摸車門，伊沒有竊取乙○○之金牌，伊到現場是
    因為跟老闆一起去拜拜云云。復改稱：因為伊沒有錢，伊到
    現場是去跟人家借錢云云。又改稱：伊是去那邊工作云云。
    經查：
一、稽之證人即告訴人乙○○於警詢時證述：98年3 月3 日上午
    11時許在桃園縣八德市○○路1268號前，當時伊將上開租賃
    小客車停妥後未將車鑰匙拔下，車鑰匙上串有1 塊約6 兩重
    的金牌。從監視畫面只有看到一位男子，就是被告甲○○，
    在車輛旁邊徘徊等語（見臺灣桃園地方法院檢察署98年度偵
    字第8457號偵查卷宗第9 頁至第17頁）歷歷。其復於偵訊時
    證稱：伊認識被告甲○○，被告甲○○是做鐵窗的，伊是將
    車鑰匙跟金牌放在一起，被告甲○○趁伊下車之際，疏未將
    車鑰匙拔下，連同金塊與全部的鑰匙一起拿走，但因為被告
    甲○○拉扯的力量不夠大，結果車鑰匙還斷掉留在車頭鎖裡
    面等語（見同上偵卷第29頁）明確。其復於本院審理時結證
    ：案發當時伊會到現場去，是因為伊家裡裝鐵窗，有部分沒
    有裝好，所以就去跟被告甲○○的老闆顏建宗借電鑽，伊想
    說借了東西就走且顏建宗的工廠離伊停車的地方很近，所以
    沒有將車鑰匙拔下，當天伊還有載一位楊姓友人一同到現場
    ，伊車鑰匙上有金牌的事，工廠裡大部分的人都知道，因為
    伊常常去顏建宗的工廠聊天，車鑰匙有時候會放在桌上，所
    以被告甲○○應該也有看過，伊在裡面的時候，被告甲○○
    也在現場，後來被告甲○○離開了，伊那位友人說伊車上的
    東西丟了，伊才去車上看，伊原先下車時，車子的駕駛座車
    門是關緊的，但是這時候已經被打開了，伊發現車鑰匙的鑰
    匙柄連同金牌不見了，車鑰匙前端還留在車頭鎖內沒有拔走
    ，伊請顏建宗調閱現場監視畫面，倒帶後發現被告甲○○從
    伊車邊過去，從伊開車到顏建宗的工廠，到發現金牌被竊，
    畫面只有看到被告甲○○一人在伊車邊，手上好像有拿東西
    ，沒有其他人，後來伊報警處理，被告甲○○已經不在現場
    ，是顏建宗打電話叫被告甲○○回來處理，伊遭竊金牌正面
    刻有伊的名字，背面刻一條蛇，那是伊屬蛇，當初是為了生
    日紀念才打造的，是純金，不是K 金等語（見本院審理卷第
    37頁至第40頁）屬實。證人顏建宗於本院審理時結證：被告
    甲○○是在伊工廠做臨時工，伊與告訴人乙○○是多年的朋
    友，告訴人乙○○常開上開租賃小客車到伊工廠聊天，伊有
    看過告訴人乙○○串有金牌的車鑰匙，告訴人乙○○已經使
    用很多年，那塊金牌長約5 公分，寬約2 、3 公分，厚約3
    公釐，上面有刻告訴人乙○○的名字，還有刻一條蛇，有好
    幾兩重。當天不知道為什麼被告甲○○會出現在現場，當天
    沒有工作，被告甲○○離開時，伊也不知道，後來金牌不見
    了，伊就打電話叫被告甲○○回來，但是被告甲○○沒有接
    電話，伊就打電話給被告甲○○另外一位友人，請那位友人
    趕快叫被告甲○○回來處理事情等語（見本院審理卷第40頁
    背面至第41頁背面）屬實。觀諸證人即告訴人乙○○於警詢
    、偵訊及本院審理時之證詞，乃互核相符，並無瑕疵可指，
    亦與證人顏建宗之證詞相符一致，並與現場照片所示上開租
    賃小客車之車鑰匙柄已遭扯斷竊走，車鑰匙前端仍遺留於車
    頭鎖之情形相符（見同上偵卷第17頁），堪認屬實。而細繹
    上開證人證詞可知，告訴人乙○○上開租賃小客車之車鑰匙
    上確實串有重純金約6 兩重之金牌乙面，而案發當日告訴人
    乙○○駕駛前開租賃小客車前往顏建宗上址工廠前並未將車
    鑰匙拔下，當時被告甲○○亦在現場，待被告甲○○離開現
    場後，上開金牌連同車鑰匙柄已遭扯斷竊走等節，應可認定
    。另證人顏建宗上址工廠之監視畫面，於案發當時拍攝靠近
    上開租賃小客車之人，為被告甲○○，亦據被告甲○○坦承
    在卷（見本院審理卷第42頁背面），而參諸臺灣桃園地方法
    院檢察署勘驗案發當日現場監視錄影畫面之勘驗紀錄：98年
    3 月3 日上午11時11分09秒，告訴人乙○○所駕駛之上開租
    賃小客車停放於證人顏建宗上址工廠前，同日上午11時11分
    20秒，告訴人乙○○下車，同日11時49分25秒，被告甲○○
    從上址工廠外出走向上開租賃小客車，在上開租賃小客車駕
    駛座左側來回走動，並停留。同日上午11時50分41秒，被告
    甲○○離開上開租賃小客車，朝馬路離去（見本院審理卷第
    7 頁）。復參以上開租賃小客車案發後於駕駛座車門把手附
    近採集指紋2 枚確與被告甲○○之右環指、右小指之指紋相
    符，此有內政部警政署刑事警察局鑑驗書、桃園縣政府警察
    局八德分局現場勘查報告書、指紋初步比對報告書各1 份在
    卷可按，足見被告甲○○確有於上揭時地，以手碰觸告訴人
    乙○○所駕駛上開租賃小客車駕駛座車門無訛。是綜依上開
    證人證詞、現場監視畫面勘驗紀錄、指紋比對鑑驗書、現場
    勘查報告書、指紋初步比對報告書等，相互勾稽，堪認被告
    甲○○確有於上揭時地，徒手打開上開租賃小客車駕駛座車
    門，拉扯串於車鑰匙上之前開金牌乙面，而連同車鑰匙柄一
    同扯下後離開現場等事實，灼然明甚。
二、被告甲○○雖以上詞置辯。惟查被告甲○○先於警詢供稱其
    至現場係為了與老闆去拜拜云云，復於偵訊時改稱至現場係
    因為向朋友借錢，再於本院審理時翻異前詞稱其至現場是去
    工作云云，其供詞前後不一，尚難遽採。況且，證人即被告
    甲○○之老闆顏建宗亦證稱被告甲○○當日並無工作，其並
    不清楚被告甲○○為何要到工廠去等語明確，已如上述，足
    見被告上開辯詞並不足採。再者，被告甲○○於案發當時確
    有靠近告訴人乙○○所駕駛之上開租賃小客車，並於駕駛座
    附近停留，且案發後，上開租賃小客車駕駛座車門把手上確
    遺留有被告甲○○右環指及右小指之指紋，有前開現場監視
    畫面勘驗紀錄、指紋比對鑑驗書等在卷可稽，已如前述，足
    認被告甲○○上開辯詞，顯與事理不符，難以採信。另外，
    依證人即告訴人乙○○之上開證詞並參以上開監視畫面勘驗
    紀錄可知，案發當時僅被告甲○○一人有至其所駕駛之上開
    租賃小客車徘徊，且被告甲○○亦明悉告訴人乙○○車鑰匙
    上串有金牌乙面，衡情，苟非被告甲○○確基於不法所有之
    意圖而欲竊取告訴人乙○○所有之上開金牌乙面，其有何須
    至上開租賃小客車駕駛座附近徘徊觀望，並碰觸駕駛座車門
    把手而遺留指紋之理？足見其上開所辯，為飾卸之詞，委無
    足採。
三、至被告甲○○請求傳喚與告訴人乙○○一同至案發現場之楊
    姓友人為證。惟依上可知，現場監視畫面顯示僅有被告甲○
    ○一人有至告訴人乙○○所駕駛之上開租賃自小客車駕駛座
    附近徘徊、停留。且證人即告訴人乙○○於本院審理時亦結
    證：伊楊姓友人是在被告甲○○靠近上開租賃小客車前約5
    分鐘有出現在監視畫面中，是在工廠門旁邊、裡面、外面走
    來走去，並沒有靠近上開屋租賃小客車等語（見本院審理卷
    第39頁背面）明確，足認告訴人乙○○之楊姓友人於上揭時
    地確未靠近上開租賃小客車，至為明確。且被告甲○○亦未
    提供該楊姓證人正確年籍資料。是本院認該楊姓證人與本案
    犯罪事實間，尚無調查之必要性及關連性，併此敘明。
四、綜上所述，被告甲○○上開所辯，均不足採。被告甲○○於
    上揭時地，以前揭方式，徒手竊取上開金牌1 面乙情，洵堪
    認定，事證已明，應依法論科。
、論罪科刑方面
    核被告甲○○所為，係犯刑法第320 條第1 項竊盜罪。爰審
    酌被告甲○○正值壯年，社會歷練已豐，竟不思以正常管道
    賺取財物，而以此竊盜行徑為之，且被告甲○○素行不端，
    有多次竊盜犯行，品行欠佳，犯後飾詞否認犯行，未見悔意
    ，並兼衡本件遭竊之上開金牌乙面價值不低，及其犯罪之動
    機、目的、生活狀況、智識程度等一切情狀，爰量處如主文
    所示之刑，併諭知易科罰金折算標準。
據上論斷，應依刑事訴訟法第299 條第1 項前段，刑法第320 條
第1 項、第41條第1 項前段，刑法施行法第1 條之1 第1 項、第
2 項前段，判決如主文。
本案經檢察官楊凱真到庭執行職務。
中    華    民    國    98    年    11    月    16    日
                  刑事第七庭  審判長法  官  蕭世昌
                                    法  官  毛松廷
                                    法  官  蔡羽玄
以上正本證明與原本無異。
如不服本判決，應於送達後10日內向本院提出上訴狀（應附繕本
），其未敘述上訴理由者，應於上訴期間屆滿後20日內，補提理
由書狀於本院，上訴於臺灣高等法院。
                                    書記官  陳玉芳
中    華    民    國    98    年    11    月    16    日
附錄論罪科刑法條：
刑法第320條
意圖為自己或第三人不法之所有，而竊取他人之動產者，為竊盜
罪，處 5 年以下有期徒刑、拘役或 5 百元以下罰金。


司法院資訊處製作；財團法人民間司法改革基金會備份。
